lt-LT: Sukimosi / judėjimo savybės: Programėle valdomas judėjimas; Pavarų varomas mechaninis judėjimas; Sukimas rankena; Motorizuotas sukimas; Statinis (be judėjimo); Kita
zh-CN: 旋转/运动特性: 应用控制运动; 齿轮驱动机械运动; 手摇旋转; 电动旋转; 静态（无运动）; 其他
fr: Fonction de rotation ou de mouvement: Mouvement contrôlé par appli; Mouvement mécanique à engrenages; Rotation à manivelle; Rotation motorisée; Statique (aucun mouvement); Autre
bg-BG: Характеристики на въртене/движение: Движение, контролирано през приложение; Механично движение със зъбни колела; Ръчно въртене с манивела; Моторизирано въртене; Статично (без движение); Друго
ru: Функции вращения или движения: Движение, управляемое из приложения; Механическое движение с зубчатой передачей; Вращение ручной рукояткой; Моторизованное вращение; Статичное (без движения); Другое
it: Caratteristiche di rotazione/movimento: Movimento controllato da app; Movimento meccanico a ingranaggi; Rotazione a manovella; Rotazione motorizzata; Statico (nessun movimento); Altro
zh-TW: 旋轉/運動功能: app 控制動作; 齒輪驅動機械動作; 手搖旋轉; 馬達驅動旋轉; 靜態 (無動作); 其他
nl: Rotatie-/bewegingskenmerken: App-gestuurde beweging; Tandwielaangedreven mechanische beweging; Zwengelrotatie; Gemotoriseerde rotatie; Statisch (geen beweging); Overige
ko: 회전/동작 기능: 앱 제어 모션; 기어 구동 기계식 모션; 핸드 크랭크 회전; 전동식 회전; 고정형(모션 없음); 기타
pt-PT: Características de rotação/movimento: Movimento controlado por app; Movimento mecânico acionado por engrenagens; Rotação por manivela; Rotação motorizada; Estático (sem movimento); Outro
de: Rotations-/Bewegungsmerkmale: App-gesteuerte Bewegung; Zahnradgetriebene mechanische Bewegung; Handkurbel-Rotation; Motorisierte Rotation; Statisch (keine Bewegung); Sonstige
hu: Forgási/mozgási jellemzők: Alkalmazással vezérelt mozgás; Fogaskerekes mechanikus mozgás; Kézi hajtókaros forgatás; Motoros forgatás; Statikus (nincs mozgás); Egyéb
tr: Dönme/hareket özellikleri: Uygulama kontrollü hareket; Dişli tahrikli mekanik hareket; Çevirme koluyla dönüş; Motorlu dönüş; Statik (hareketsiz); Diğer
cs: Funkce rotace/pohybu: Pohyb ovládaný aplikací; Mechanický pohyb poháněný převody; Otáčení ruční klikou; Motorizované otáčení; Statické (bez pohybu); Jiné
vi: Tính năng xoay/chuyển động: Chuyển động điều khiển bằng ứng dụng; Chuyển động cơ học dẫn động bằng bánh răng; Xoay bằng tay quay; Xoay bằng động cơ; Tĩnh (không chuyển động); Khác
nb: Rotasjons-/bevegelsesfunksjoner: App-styrt bevegelse; Girdrevet mekanisk bevegelse; Håndsveivrotasjon; Motorisert rotasjon; Statisk (ingen bevegelse); Annet
sl-SI: Funkcije vrtenja/gibanja: Gibanje z upravljanjem prek aplikacije; Mehansko gibanje z zobniki; Vrtenje z ročico; Motorizirano vrtenje; Statično (brez gibanja); Drugo
ro-RO: Caracteristici de rotație/mișcare: Mișcare controlată prin aplicație; Mișcare mecanică cu angrenaj; Rotație cu manivelă manuală; Rotație motorizată; Static (fără mișcare); Altele
da: Rotations-/bevægelsesegenskaber: App-styret bevægelse; Tandhjulsdrevet mekanisk bevægelse; Rotation med håndsving; Motoriseret rotation; Statisk (ingen bevægelse); Andet
el: Χαρακτηριστικά περιστροφής/κίνησης: Κίνηση ελεγχόμενη από εφαρμογή; Μηχανική κίνηση με γρανάζια; Περιστροφή με χειροκίνητη μανιβέλα; Μηχανοκίνητη περιστροφή; Στατικό (χωρίς κίνηση); Άλλο
sk-SK: Rotačné/pohybové vlastnosti: Pohyb ovládaný aplikáciou; Mechanický pohyb poháňaný prevodom; Otáčanie ručnou kľukou; Motorizované otáčanie; Statické (bez pohybu); Iné
hr-HR: Značajke rotacije/pokret: Kretanje upravljano aplikacijom; Mehaničko kretanje na zupčanik; Ručna rotacija; Motorizirana rotacija; Statično (bez kretanja); Ostalo
fi: Pyörimisen/liikkeen ominaisuudet: Sovelluksella ohjattava liike; Hammaspyörävetoinen mekaaninen liike; Käsikampipyöritys; Moottoroitu pyöritys; Staattinen (ei liikettä); Muu
en: Rotation/motion features: App-controlled motion; Gear-driven mechanical motion; Hand-crank rotation; Motorized rotation; Static (no motion); Other
sv: Rotations-/rörelsefunktioner: Appstyrd rörelse; Kugghjulsdriven mekanisk rörelse; Handvevad rotation; Motoriserad rotation; Statisk (ingen rörelse); Övrigt
es: Características de rotación o movimiento: Movimiento controlado por app; Movimiento mecánico impulsado por engranajes; Rotación con manivela; Rotación motorizada; Estático (sin movimiento); Otro
th: คุณลักษณะเกี่ยวกับการหมุน/การเคลื่อนที่: การเคลื่อนไหวที่ควบคุมผ่านแอป; การเคลื่อนไหวเชิงกลขับเคลื่อนด้วยเฟือง; การหมุนด้วยมือหมุน; การหมุนด้วยมอเตอร์; อยู่นิ่ง (ไม่มีการเคลื่อนไหว); อื่นๆ
pl: Funkcje obrotu/ruchu: Ruch sterowany aplikacją; Mechaniczny ruch napędzany przekładnią; Obrót korbą ręczną; Obrót zmechanizowany; Statyczny (bez ruchu); Inne
ja: 回転／モーション機能: アプリ制御の動き; ギア駆動の機械的な動き; 手回しクランクによる回転; 電動回転; 静止 (動きなし); その他
pt-BR: Recursos de rotação/movimento: Movimento controlado por app; Movimento mecânico movido a engrenagem; Rotação por manivela manual; Rotação motorizada; Estático (sem movimento); Outro